臺灣彰化地方法院民事裁定              100年度監字第130號
聲  請  人  葉瑞祥
相  對  人  葉炤陽
上列聲請人聲請許可處分受監護人財產事件，本院裁定如下：
    主  文
准聲請人處分相對人即受監護人葉炤陽所有坐落彰化縣和美鎮○
○段155地號、地目旱、面積417平方公尺、權利範圍：公同共有
22740分之473之土地，及彰化縣和美鎮○○段156地號、地目田
、面積533平方公尺、權利範圍：公同共有22740分之473之土地
，及彰化縣和美鎮○○段157地號、地目田、面積887平方公尺、
權利範圍：公同共有22740分之473之土地。
聲請程序費用新台幣壹仟元由相對人負擔。
    理  由
一、本件聲請意旨略以：相對人前經鈞院於92年4月30宣告為禁
    治產人，嗣於96年5月22日受鈞院裁定由聲請人葉瑞祥任其
    為監護人，聲請人並已按規定向鈞院陳報相對人財產清冊，
    茲為辦理相對人所繼承其母葉黃珠碧所遺人有坐落和美鎮○
    ○段155、156及157地號等3筆土地權利之抵繳遺產稅手續並
    使受監護人減免遺產債務（否則受相對人亦無能力繳交遺產
    稅或清償遺產債務），爰依民法第1101條第1、2項規定聲請
    准聲請人處分相對人所有前揭不動產等語。
二、按監護人對於受監護人之財產，非為受監護人之利益，不得
    使用、代為或同意處分。監護人為下列行為，非經法院許可
    ，不生效力：一、代理受監護人購置或處分不動產。二、代
    理受監護人，就供其居住之建築物或其基地出租、供他人使
    用或終止租賃，民法第1101條第1、2項分別定有明文。查聲
    請人主張相對人前經本院宣告為禁治產人，嗣於96年5月22
    日經本院裁定由聲請人葉瑞祥任其為監護人，聲請人並已按
    規定向鈞院陳報相對人財產清冊等情，業據聲請人提出戶籍
    謄本、本院96年度監字第40號裁定暨確定証明、財產清冊、
    土地謄本、臺灣省中區國稅局彰化縣分局函影本為證。又相
    對人既經宣告為禁治產人，而無法處理自己事務，現因遺產
    稅問題須處理，且依卷附相對人財產資枓歸屬清單所示，相
    對人並無任何所得收入，而名下除了上開土地及建物外，已
    無其他財產可供處分。從而聲請人聲請處分受監護人即相對
    人所有之上開不動產，為有理由，應予准許，爰裁定如主文
    所示。
三、依非訟事件法第21條第1項、民法第1103條，裁定如主文。
中    華    民    國   100    年    9     月    22    日
                  家事法庭      法  官  王美惠
以上正本係照原本作成。
如對本保護令不服者，須於收受本保護令之翌日起10日內向本院
提出抗告狀。
中    華    民    國   100    年    9     月    22    日
                                書記官  林憲男